【裁判字號】    97,易,2632
【裁判日期】    971226
【裁判案由】    傷害
【裁判全文】
臺灣板橋地方法院刑事判決              97年度易字第2632號
公  訴  人  臺灣板橋地方法院檢察署檢察官
被      告  丙○○
上列被告因傷害案件，經檢察官提起公訴（97年度偵字第22330
號），本院判決如下：
    主  文
丙○○共同傷害人之身體，處有期徒刑陸月，如易科罰金，以新
臺幣壹仟元折算壹日。
    事  實
一、丙○○前曾與鄰居乙○○發生肢體衝突，後雙方於民國97年
    5 月19日調解成立撤回告訴。詎丙○○因餘怒未消，竟又於
    同年5 月27日晚間8 時許（起訴書誤載為晚間9 時許），夥
    同姓名年籍不詳之成年男子六、七人，共同基於傷害之犯意
    聯絡，由丙○○領至臺北縣新莊市○○○路280 號2 樓前，
    並待管理委員會開會結束後，指出乙○○之所在，旋即離開
    現場以撇清責任，上開六、七名男子隨即徒手或持木棍等物
    共同毆打乙○○，使乙○○因而受有頭部外傷、左上臂、左
    腕挫瘀傷等傷害。
二、案經乙○○告訴臺灣板橋地方法院檢察署檢察官偵查起訴。
    理  由
一、證人甲○○於偵查中向檢察事務官所為之證述及行政院衛生
    署臺北醫院醫師楊士賢所開立之診斷證明書一紙，雖均係被
    告丙○○以外之人於審判外之言詞及書面陳述，然經本院於
    審判期日提示被告後，被告就證據能力方面並未聲明異議，
    且本院審酌證人甲○○僅係單純之鄰居，醫師楊士賢亦僅為
    依其醫療專業執行職務之人，前與被告及告訴人均無恩怨，
    並無虛構事實之動機，是證人甲○○於案發後不久記憶猶新
    之際所為之證述，醫師楊士賢於案發當日依其醫療專業檢視
    告訴人傷勢後所開立之診斷證明書，可信性均屬甚高，如引
    用作為證據應屬適當，依刑事訴訟法第159 條之5 規定，即
    均有證據能力。
二、訊據被告固坦承於上開時、地與毆打告訴人乙○○之人共同
    搭乘電梯到場之事實，惟矢口否認有何傷害犯行，辯稱：當
    時伊在等待友人到場，根本不認識毆打告訴人之人，且渠等
    毆打告訴人時伊亦不在場云云。經查：
(一)被告與告訴人為鄰居關係，前與告訴人因發生肢體衝突互控
    傷害案件，經臺灣板橋地方法院檢察署檢察官聲請以簡易判
    決處刑而繫屬本院後，雙方於97年5 月19日達成調解彼此撤
    回告訴，而經本院以97年度易字第1560號判決公訴不受理在
    案。後97年5 月27日晚間管理委員會開會時，被告與一群男
    子共同搭乘電梯到開會地點，被告離開後不久，告訴人即遭
    該群男子徒手或持木棍毆打致受有前揭傷害等事實，為被告
    所供承不諱，並據證人甲○○、乙○○於偵查及本院審理中
    證述甚詳，復有診斷證明書一紙、監視器畫面翻拍照片十八
    幀附卷可稽，是此部分之事實堪以認定，合先敘明。
(二)證人乙○○、甲○○於偵查及本院審理中均明確指稱該群男
    子毆打告訴人乙○○前，被告有向該群男子指出告訴人表示
    「就是他」或「就是那個人」等語之行為。按告訴人乙○○
    雖前與被告有所糾紛，然依卷附傷勢照片觀之，其因本案受
    有面積不小之挫瘀傷，實難想像其會藉此刻意構陷被告之理
    ；而證人甲○○係單純之同社區住戶，與被告及告訴人均為
    鄰居，亦無捏造事實誣陷被告之動機，是渠等上開所證，可
    信性自屬甚高。而被告係與該群男子共同搭乘電梯到案發地
    點，離去時間依本院勘驗監視器錄影畫面及卷附翻拍照片所
    示，被告於當日晚間8 時39分9 秒離開，被告並稱其離開前
    告訴人尚未遭到毆打，而該群男子則自晚間8 時39分34秒陸
    續離開，與被告離開時間前後相差不過25秒，扣除該群男子
    毆打告訴人所花費之時間，顯見被告一離開現場，該群男子
    即動手毆打告訴人甚明，是由被告與該群男子一同到場，且
    於該群男子動手毆打前即恰好離開等情觀之，益徵前述證人
    乙○○、甲○○所證被告指出告訴人後，該群男子即動手毆
    打乙節，堪以採信。
(三)另被告與告訴人間因互毆糾紛而相互提告等情，業如前述，
    雖渠等業已於97年5 月19日達成調解而撤回告訴，然此或係
    因被告為求告訴人於該案中撤回告訴所為之息訟之舉，未必
    對告訴人已無怨隙，是其基於前與告訴人間之糾紛，亦有夥
    同他人歐打告訴人之動機，應無疑義。
(四)被告雖另辯稱其當時係在等待友人到場，然其於偵查中稱該
    名友人到場之原因是有介紹女朋友給伊，並帶了一些人來等
    語（參見97年度他字第3973號偵查卷第19頁）；嗣於本院審
    理時，又稱係因該名友人騎機車摔斷腿，故要去扶友人上樓
    等語（參見本院97年12月3 日審判筆錄第6 頁），前後所述
    已有所不同。且經本院依其所陳之0000000000門號行動電話
    查詢後，案發前並無其所稱與友人聯絡之通聯記錄，有該門
    號之雙向通聯記錄一份在卷可按，亦可徵其所述令人難以採
    信。被告雖又陳明另支行動電話門號，惟按縱使當時被告有
    與另名友人通話，頂多能證明其並未實際動手毆打，無法逕
    行推論其與下手毆打之人必定無關，是此部分並不足為有利
    於被告之認定，亦無再予調查之必要，附此敘明。
(五)綜上所述，被告所辯尚非足採，本案事證明確，被告犯行，
    堪以認定。
三、論罪科刑部分：
(一)核被告所為，係犯刑法第277 條第1 項之傷害罪。其與其餘
    六、七名成年男子間有犯意聯絡、行為分擔，均為共同正犯
    。
(二)本院爰審酌被告並無前科，有臺灣高等法院被告前案紀錄表
    一份在卷可按，素行尚可，惟其因細故與告訴人發生衝突後
    ，既已調解成立撤回告訴，卻不思和平相處，仍糾眾毆打告
    訴人，惡性非輕，幸告訴人所受者為皮肉外傷，傷勢尚非重
    大，暨被告犯罪後猶否認犯行，毫無悔意之態度等一切情狀
    ，量處如主文所示之刑，並諭知易科罰金之折算標準，以資
    懲儆。
據上論斷，應依刑事訴訟法第299 條第1 項前段，刑法第28條、
第277 條第1 項、第41條第1 項前段，刑法施行法第1 條之1 第
1 項、第2 項前段，判決如主文。
本案經檢察官吳宗光到庭執行職務。
中    華    民    國    97    年    12    月    26    日
                  刑事第十四庭  法  官 張紹省
以上正本證明與原本無異。
如不服本判決應於送達後十日內向本院提出上訴狀。
                                書記官 周雅玲
中    華    民    國    97    年    12    月    26    日
附錄本案論罪科刑法條全文：
中華民國刑法第277條第1項
傷害人之身體或健康者，處三年以下有期徒刑、拘役或一千元以
下罰金。


司法院資訊處製作；財團法人民間司法改革基金會備份。
